【裁判字號】    97,裁,5345
【裁判日期】    971218
【裁判案由】    空氣污染防制法
【裁判全文】
最  高  行  政  法  院  裁  定
                                      97年度裁字第5345號
上  訴  人  勝榮營造有限公司
代  表  人  甲○○
被 上訴 人  高雄市政府環境保護局
代  表  人  乙○○
上列當事人間空氣污染防制法事件，上訴人對於中華民國97年9
月16日高雄高等行政法院97年度簡字第126號判決，提起上訴，
本院裁定如下：
    主  文
上訴駁回。
上訴審訴訟費用由上訴人負擔。
    理  由
一、對於適用簡易程序之裁判提起上訴，須經本院許可，且該許
    可以訴訟事件所涉及之法律見解具有原則性者為限，行政訴
    訟法第235條定有明文。所謂法律見解具有原則性，係指該
    事件所涉及之法律問題意義重大，而有加以闡釋之必要情形
    而言，非以其對於該訴訟當事人之勝敗有無決定性影響為斷
    ；例如對行政命令是否牴觸法律所為之判斷，或就同類事件
    高等行政法院所表示之見解相互牴觸，有由本院統一法律上
    意見或確認其意見之必要情形屬之。
二、查被上訴人稽查人員於民國96年11月5日上午10時許，前往
    高雄市前鎮區○○○街48號對面工地，發現上訴人所從事之
    「高雄市立海汕國民小學校舍新建工程」，未設置相關空氣
    污染防制設施，造成車行揚塵污染，違反空氣污染防制法第
    31條第1項第2款規定，被上訴人乃依法告發，並給予陳述意
    見之機會，上訴人雖提出意見陳述，表示已依巡查缺失通知
    書規定於當日派員進行缺失改正。惟被上訴人審酌違規情節
    及調查證據結果，仍認定上訴人違規事實明確，乃依同法第
    60條規定裁處新臺幣（下同）10萬元罰鍰，上訴人不服，提
    起訴願，經遭決定駁回，遂提起本件行政訴訟。經原審法院
    適用簡易程序駁回其訴，上訴人仍不服提起上訴，主張略以
    ：依被上訴人於96年11月5日工地稽查巡查紀錄表記載，上
    訴人已依規定設置完成相關空氣污染防制設施，且缺失點數
    僅為4點，已勾選程度輕微勸導改善，既已勸導又突然立即
    告發處分，令人無法信服。又依高雄市政府環境保護局工地
    稽查巡查紀錄表，明顯記載車行路徑依規定設置且設置內容
    完整，與被上訴人所稱『無設置相關空氣污染防制設施』顯
    然與事實不符。再言，上訴人承作高雄市小港區海汕國民小
    學校舍新建工程，而工程車輛未依工地規劃行駛之動線，屬
    工程車駕駛人之違規，不應由上訴人承受其違規行為之事實
    。且稽查巡查記錄表亦記載程度輕微，勸導改善，被上訴人
    遽然處以10萬元罰鍰，有裁量過當及違反比例原則云云。本
    院經核上訴意旨，乃上訴人以其對法律上見解之歧異，就原
    審取捨證據、認定事實、適用法律之職權行使，指摘其為不
    當，且無涉法律見解具有原則上之重要情事，有由本院統一
    法律上意見或確認其意見之必要情形。上訴人提起上訴，不
    合首揭規定，不應許可，其上訴難謂合法，應予駁回。
三、依行政訴訟法第249條第1項前段、第104條、民事訴訟法第
    95條、第78條，裁定如主文。
中    華    民    國    97    年    12    月    18    日
                    最高行政法院第六庭
                        審判長法官  吳  明  鴻
                              法官  胡  方  新
                              法官  林  茂  權
                              法官  侯  東  昇
                              法官  黃  秋  鴻
以  上  正  本  證  明  與  原  本  無  異
中    華    民    國    97    年    12    月    18    日
                              書記官  王  福  瀛


司法院資訊處製作；財團法人民間司法改革基金會備份。
